---
title: "R Notebook"
output: html_notebook
---

Instalación de librerias

```{r}
#install.packages("dplyr")
#install.packages("tidyverse")
#install.packages("caret")
#install.packages('fastDummies')
#install.packages('glmnet')
library(glmnet)
library(readr)
library(dplyr)
library(tidyverse)
library(caret)
library(fastDummies)
```

```{r}
tiktok <- read_csv("tiktok.csv")
head(tiktok)
```

Eliminación de elementos duplicados del dataset

```{r}
tiktok_unique = unique(tiktok)
summary(tiktok_unique)
```

Seleccionar columnas necesarias del dataset

```{r}
tiktok_data <- select(tiktok_unique,-"track_id",-"artist_name",-"album_id",-"playlist_id",-"playlist_name",-"duration_mins")
head(tiktok_data)
summary(tiktok_data)
```

Formateo de fechas - Se llama a la función changeDate mediante mutate para que cambie el string de la fecha si solo contiene el año de salida

```{r}
changeDate <- function(release_date){
  case_when(
    nchar(release_date)<10  ~ paste(release_date,"-01-01", sep=""),
    nchar(release_date)>=10  ~ release_date
  )
  
}
tiktok_data <- tiktok_data %>% mutate(release_date=changeDate(release_date))%>% mutate(release_date=as.numeric(as.POSIXct(release_date, format = "%Y-%m-%d"))/(86400*365))
tiktok_data
```

```{r}
tiktok_data <- tiktok_data %>% mutate(artist_id=as.numeric(factor(artist_id, levels = unique(artist_id))))
tiktok_data
```

```{r}
tiktok_data <- tiktok_data %>% mutate(tempo=round(tempo, digits = 0))
tiktok_data$popularity = tiktok_data$popularity/100
tiktok_data
```

Normalizamos los valores del tempo, acousticness, loudness, instrumentalness:

```{r}
process_tempo <- preProcess(as.data.frame(tiktok_data$tempo), method=c("range"))
norm_scale_tempo <- predict(process_tempo, as.data.frame(tiktok_data$tempo))
norm_scale_tempo
```

```{r}
process_acousticness <- preProcess(as.data.frame(tiktok_data$acousticness), method=c("range"))
norm_scale_acousticness <- predict(process_acousticness, as.data.frame(tiktok_data$acousticness))
norm_scale_acousticness
```

```{r}
process_loudness <- preProcess(as.data.frame(tiktok_data$loudness), method=c("range"))
norm_scale_loudness <- predict(process_loudness, as.data.frame(tiktok_data$loudness))
norm_scale_loudness
```

```{r}
process_instrumentalness <- preProcess(as.data.frame(tiktok_data$instrumentalness), method=c("range"))
norm_scale_instrumentalness <- predict(process_instrumentalness, as.data.frame(tiktok_data$instrumentalness))
norm_scale_instrumentalness
```

Sustituimos los valores normalizados en el dataset:

```{r}
tiktok_data$loudness <- norm_scale_loudness[,"tiktok_data$loudness"]
tiktok_data$acousticness <- norm_scale_acousticness[,"tiktok_data$acousticness"]
tiktok_data$tempo <- norm_scale_tempo[,"tiktok_data$tempo"]
tiktok_data
```

Creamos cuatro columnas "dummy" de la variable categórica "genre":

```{r}
tiktok_data <- dummy_cols(tiktok_data, select_columns = 'genre')
tiktok_data$genre <- NULL
#head(tiktok_data)
#tiktok_data$mode <- NULL
#tiktok_data$instrumentalness <- NULL
#tiktok_data$valence <- NULL
#tiktok_data$speechiness <- NULL
#tiktok_data$acousticness <- NULL
#tiktok_data$liveness <- NULL
#tiktok_data$danceability <- NULL
#tiktok_data$energy <- NULL
#tiktok_data$loudness <- NULL
#tiktok_data$key <- NULL
#tiktok_data$artist_id <- NULL
#tiktok_data$release_date <- NULL
tiktok_data$track_name <- NULL
```

```{r}
myControl_clas <- trainControl(
  method = "cv",
  number = 10
)
```

```{r}
set.seed(12345)
trainRowNumbers <- createDataPartition(tiktok_data$danceability, p=0.8, list=FALSE)
traindData <- tiktok_data[trainRowNumbers,]
testData <- tiktok_data[-trainRowNumbers,]
```

```{r}
model_clas_glmnet_tunning <- train(danceability~ ., data= traindData,
                       method="glmnet",
                       tuneGrid = expand.grid(alpha = 0:1, lambda = seq(0.0001, 1, length =
20)),
                       trControl=myControl_clas)
model_clas_glmnet_tunning
```

```{r}
model_clas_glmnet <- train(danceability~ ., data= traindData,
                       method="glmnet",
                       trControl=myControl_clas)
model_clas_glmnet
```

```{r}
oldw<- getOption("warn")
options(warn=-1)
model_clas_glm <- train(danceability~ ., data= traindData,
                       method="glm",
                       trControl=myControl_clas)
model_clas_glm
```

```{r}
model_clas_xgbtree <- train(danceability~ ., data= traindData,
                       method="xgbTree",
                       trControl=myControl_clas)
model_clas_xgbtree
```

```{r}
predicted_glm <- predict.train(model_clas_glm,newdata = testData)
plot(predicted_glm, testData$danceability, xlab="predicted", ylab="actual")
abline(a=0,b=1)
```

```{r}
summary(predicted_glm)
```

```{r}
predicted_glmnet <- predict.train(model_clas_glmnet,newdata = testData)
plot(predicted_glmnet, testData$danceability, xlab="predicted", ylab="actual")
abline(a=0,b=1)
```

```{r}
summary(predicted_glmnet)
```

```{r}
predicted_glmnet_tunning <- predict.train(model_clas_glmnet_tunning,newdata = testData)
plot(predicted_glmnet_tunning, testData$danceability, xlab="predicted", ylab="actual")
abline(a=0,b=1)
```

```{r}
summary(predicted_glmnet_tunning)
```

```{r}
predicted_xgbtree <- predict.train(model_clas_xgbtree,newdata = testData)
plot(predicted_xgbtree, testData$danceability, xlab="predicted", ylab="actual")
abline(a=0,b=1)
```

```{r}
summary(predicted_xgbtree)
```

```{r}
options(warn=oldw)
model_list <- list(
   glm = model_clas_glm, 
   glmnet = model_clas_glmnet,
   glmnet_tunning = model_clas_glmnet_tunning,
   xgbTree = model_clas_xgbtree
 )
 
 # Pass model_list to resamples(): resamples
 resamples <- resamples(model_list)

```

```{r}
summary(resamples)
```

```{r}
bwplot(resamples)
```

```{r}
dotplot(resamples)
```
