---
title: "Preprocesado"
output: html_notebook
---

Instalación de librerias
```{r,message=FALSE,warning=FALSE}
#install.packages("dplyr")
#install.packages("tidyverse")
#install.packages("caret")
#install.packages('fastDummies')
library(readr)
library(dplyr)
library(tidyverse)
library(caret)
library(fastDummies)
```

Lectura y carga de los datos del dataset
```{r}
tiktok <- read_csv("tiktok.csv")
head(tiktok)
```

Eliminación de elementos duplicados del dataset

```{r}
tiktok_unique = unique(tiktok)
summary(tiktok_unique)
```

Seleccionar columnas necesarias del dataset

```{r}
tiktok_data <- select(tiktok_unique,-"track_id",-"artist_name",-"album_id",-"playlist_id",-"playlist_name",-"duration_mins")
head(tiktok_data)
summary(tiktok_data)
```

Formateo de fechas - Se llama a la función changeDate mediante mutate para que cambie el string de la fecha si solo contiene el año de salida
```{r}
changeDate <- function(release_date){
  case_when(
    nchar(release_date)<10  ~ paste(release_date,"-01-01", sep=""),
    nchar(release_date)>=10  ~ release_date
  )
}
tiktok_data <- tiktok_data %>% mutate(release_date=changeDate(release_date))
tiktok_data
```

Redondeamos el tempo y normalizamos los valores de popularidad:
```{r}
tiktok_data <- tiktok_data %>% mutate(tempo=round(tempo, digits = 0))

process_popularity <- preProcess(as.data.frame(tiktok_data$popularity), method=c("range"))
norm_scale_popularity <- predict(process_popularity, as.data.frame(tiktok_data$popularity))
norm_scale_popularity
```

Normalizamos los valores del tempo, acousticness, loudness:
```{r}
process_tempo <- preProcess(as.data.frame(tiktok_data$tempo), method=c("range"))
norm_scale_tempo <- predict(process_tempo, as.data.frame(tiktok_data$tempo))
norm_scale_tempo
```

```{r}
process_acousticness <- preProcess(as.data.frame(tiktok_data$acousticness), method=c("range"))
norm_scale_acousticness <- predict(process_acousticness, as.data.frame(tiktok_data$acousticness))
norm_scale_acousticness
```

```{r}
process_loudness <- preProcess(as.data.frame(tiktok_data$loudness), method=c("range"))
norm_scale_loudness <- predict(process_loudness, as.data.frame(tiktok_data$loudness))
norm_scale_loudness
```

Sustituimos los valores normalizados en el dataset:
```{r}
tiktok_data$popularity <- norm_scale_popularity[,"tiktok_data$popularity"]
tiktok_data$loudness <- norm_scale_loudness[,"tiktok_data$loudness"]
tiktok_data$acousticness <- norm_scale_acousticness[,"tiktok_data$acousticness"]
tiktok_data$tempo <- norm_scale_tempo[,"tiktok_data$tempo"]
tiktok_data
```

Creamos cuatro columnas "dummy" de la variable categórica "genre":
```{r}
tiktok_data <- dummy_cols(tiktok_data, select_columns = 'genre')
tiktok_data$genre <- NULL
head(tiktok_data)
```

Finalmente, exportamos los datos procesados a un nuevo fichero csv:
```{r}
write.csv(tiktok_data ,"tiktok_processed.csv", row.names=FALSE)
```

## VISUALIZACIÓN DE LOS DATOS

Histograma de popularity
```{r}
hist(tiktok_data$popularity, col=rgb(1,0,0,0.5), main=NULL, xlab="popularity", border='white')
```

Histograma de key
```{r}
keys = c('Do', 'Do#', 'Re', 'Re#', 'Mi', 'Fa', 'Fa#', 'Sol', 'Sol#', 'La', 'La#', 'Si')
barplot(table(sapply(tiktok_data$key, function(x) return(keys[x+1])))[keys], col=rgb(1,0,0,0.5), main=NULL, xlab="key", border='white')
```

Histograma de energy
```{r}
hist(tiktok_data$energy, col=rgb(1,0,0,0.5), main=NULL, xlab="energy", border='white')
```

Histograma de loudness
```{r}
hist(tiktok_data$loudness, col=rgb(1,0,0,0.5), main=NULL, xlab="loudness", border='white')
```

Histograma de valence
```{r}
hist(tiktok_data$valence, col=rgb(1,0,0,0.5), main=NULL, xlab="valence", border='white')
```

Histograma de tempo
```{r}
hist(tiktok_data$tempo, col=rgb(1,0,0,0.5), main=NULL, xlab="tempo", border='white')
```