---
title: "R Notebook"
output: html_notebook
---

Instalación de librerias

```{r}
#install.packages("dplyr")
#install.packages("tidyverse")
#install.packages("caret")
#install.packages('fastDummies')
#install.packages("arules")
#install.packages("Rtsne")
#install.packages("ggfortify")
library(readr)
library(dplyr)
library(tidyverse)
library(caret)
library(fastDummies)
library(arules)
library(Rtsne)
library(ggfortify)

```

Preprocesamiento de los datos

```{r}
rm(list = ls()) # borra todos los objetos cargados

#Lectura y carga de los datos del dataset
tiktok <- read_csv("tiktok.csv")
head(tiktok)

# Eliminación de elementos duplicados del dataset
tiktok_unique = unique(tiktok)

#Seleccionar columnas necesarias del dataset
tiktok_data <- select(tiktok_unique,-"track_id",-"artist_name",-"album_id",-"playlist_id",-"playlist_name",-"duration_mins")
head(tiktok_data)
summary(tiktok_data)

#Formateo de fechas - Se llama a la función changeDate mediante mutate para que cambie el string de la fecha si solo contiene el año de salida
changeDate <- function(release_date){
  case_when(
    nchar(release_date)<10  ~ paste(release_date,"-01-01", sep=""),
    nchar(release_date)>=10  ~ release_date
  )
}
tiktok_data <- tiktok_data %>% mutate(release_date=changeDate(release_date))

#Normalizamos los valores de popularidad:
tiktok_data <- tiktok_data %>% mutate(tempo=round(tempo, digits = 0))
process_popularity <- preProcess(as.data.frame(tiktok_data$popularity), method=c("range"))
norm_scale_popularity <- predict(process_popularity, as.data.frame(tiktok_data$popularity))

#Normalizamos los valores del tempo, acousticness, loudness, instrumentalness:
process_tempo <- preProcess(as.data.frame(tiktok_data$tempo), method=c("range"))
norm_scale_tempo <- predict(process_tempo, as.data.frame(tiktok_data$tempo))

process_acousticness <- preProcess(as.data.frame(tiktok_data$acousticness), method=c("range"))
norm_scale_acousticness <- predict(process_acousticness, as.data.frame(tiktok_data$acousticness))

process_loudness <- preProcess(as.data.frame(tiktok_data$loudness), method=c("range"))
norm_scale_loudness <- predict(process_loudness, as.data.frame(tiktok_data$loudness))


process_instrumentalness <- preProcess(as.data.frame(tiktok_data$instrumentalness), method=c("range"))
norm_scale_instrumentalness <- predict(process_instrumentalness, as.data.frame(tiktok_data$instrumentalness))

#Sustituimos los valores normalizados en el dataset:
tiktok_data$loudness <- norm_scale_loudness[,"tiktok_data$loudness"]
tiktok_data$acousticness <- norm_scale_acousticness[,"tiktok_data$acousticness"]
tiktok_data$tempo <- norm_scale_tempo[,"tiktok_data$tempo"]
tiktok_data$popularity <- norm_scale_popularity[,"tiktok_data$popularity"]
tiktok_data

#Creamos cuatro columnas "dummy" de la variable categórica "genre":
tiktok_data <- dummy_cols(tiktok_data, select_columns = 'genre')
tiktok_data$genre <- NULL
head(tiktok_data)

tiktok_data$id <- seq.int(nrow(tiktok_data))

```

Construimos una matriz con los valores de las variables y especificamos los nombres de las canciones a cada una de las filas de la matriz. Posteriormente, guardamos el vector popularidad:

```{r}
data_matrix<-as.matrix(tiktok_data[7:ncol(tiktok_data)-1])
row.names(data_matrix)<-tiktok_data$id
tiktok_data$popularity_class <- discretize(tiktok_data$popularity, method="interval", breaks=4, labels=FALSE)

popularity_vector <- tiktok_data$popularity_class
tiktok_data$popularity<-NULL
#Exploramos los datos
dim(data_matrix)
colnames(data_matrix)

#Escalamos los datos para que estén en la misma dimensión
scalated_data<-scale(data_matrix)

#Calculamos la matriz de distancias
distance_matrix <- dist(scalated_data, method="euclidean")

```

Calculamos el k ideal para este conjunto de datos

```{r}

set.seed(123)
k.max <- 15
data <- scalated_data
wss <- sapply(1:k.max, 
              function(k){kmeans(data, k, nstart=50,iter.max = 15 )$tot.withinss})
plot(1:k.max, wss,
     type="b", pch = 19, frame = FALSE, 
     xlab="Number of clusters K",
     ylab="Total within-clusters sum of squares")
```

\
Realizamos clustering jerárquico:

```{r}
#Realizamos el clustering con linkage completo
herarquic_clustering <- hclust(distance_matrix, method="complete")

#Mostramos el dendograma
plot(herarquic_clustering, hang=-1)
wisc_hclust_clusters<-cutree(herarquic_clustering,k=4)

table(wisc_hclust_clusters,popularity_vector)

res = external_validation(wisc_hclust_clusters,popularity_vector, method = "adjusted_rand_index", summary_stats = TRUE)
res
```

Realizamos clustering mediante k means:

```{r}
clustering_km<-kmeans(scalated_data,centers = 4, nstart = 20)
table(clustering_km$cluster,popularity_vector)

res = external_validation(clustering_km$cluster,popularity_vector, method = "adjusted_rand_index", summary_stats = TRUE)
res
```

Comparación de ambos kmeans y jerarquico

```{r}
#install.packages("ClusterR")
#library(ClusterR)
table(clustering_km$cluster,wisc_hclust_clusters)

```

Introducción de PCA y vemos que PC12 tiene un 0.9 de variabilidad

```{r}
wisc_pca<-prcomp(data_matrix,scale. = TRUE)
summary(wisc_pca)
biplot(wisc_pca)
```

```{r}
plot(wisc_pca$x[,c(1,2)],col=(popularity_vector+1),xlab = "PC1",ylab = "PC2")
plot(wisc_pca$x[,c(1,11)],col=(popularity_vector+1),xlab = "PC1",ylab = "PC12")
```

Repetimos el clustering jerarquico y k means con PCA

```{r}
wisc_pca_hclust<-hclust(dist(wisc_pca$x[,1:11]),method = "complete")
#
wisc_pca_hclust_clusters<-cutree(wisc_pca_hclust,k=4)
print("Comparamos con jerárquico antes y despues del PCA")
table(wisc_pca_hclust_clusters,wisc_hclust_clusters)

res = external_validation(wisc_pca_hclust_clusters,popularity_vector, method = "adjusted_rand_index", summary_stats = TRUE)
res
```

Clustering kmeans con PCA

```{r}
wisc_pca_km<-kmeans(wisc_pca$x[,1:12],centers = 4,nstart = 20)
# ..y comparamos
table(clustering_km$cluster,wisc_pca_km$cluster)

res = external_validation(wisc_pca_km$cluster,popularity_vector, method = "adjusted_rand_index", summary_stats = TRUE)
res
```

```{r}
#install.packages("ggfortify")
#library(ggfortify)
set.seed(123)

autoplot(wisc_pca_km,wisc_pca)


```
